臺灣士林地方法院刑事判決　　　　　　　　　　　　　九十一年度簡上字第四六號
　　上　訴　人　乙○○
　　即　被　告
右列上訴人因家庭暴力罪之傷害案件，不服本院於中華民國九十一年二月六日所為之
九十年度簡字第一六七○號第一審刑事簡易判決（聲請簡易判決處刑案號：臺灣士林
地方法院檢察署九十年度偵字第七五○號），提起上訴，本院管轄之第二審合議庭判
決如左：
    主  文
上訴駁回。
    事  實
一、乙○○與丙○○係夫妻關係，為家庭暴力防治法第三條第一款所稱之家庭成員。
    乙○○於民國八十九年十二月十六日晚間十時許，在臺北市○○區○○街三○四
    號陽信銀行前，因發現丙○○與丁○○走在一起，懷疑丙○○與丁○○間有曖昧
    關係，竟因一時氣憤，基於傷害之犯意，用力抓住並毆打丙○○之右手臂，致丙○○受有右上臂範圍約四×八公分之瘀青、腫脹及長約○．五公分之撕裂傷等傷
    害。
二、案經丙○○訴由臺北市政府警察局北投分局報告臺灣士林地方法院檢察署檢察官
    偵查並聲請簡易判決處刑。
    理  由
一、訊據被告乙○○固坦承其於右揭時、地與告訴人丙○○發生爭執，並與告訴人互
    相拉扯之事實，惟矢口否認有何傷害之犯行，辯稱：當時伊看到丙○○與丁○○
    走在一起要上車，就拉住丙○○的手腕，丙○○就將伊的手甩開，並跑向中和街
    住處，後來警察巡邏車就過來，伊並未打丙○○云云。然查：
    (一)被告右揭傷害犯行，迭據告訴人丙○○於警訊、偵查及本院訊問時指述：「我
      當時在中和街三○四號（陽信）前準備走到對面藥房買藥，乙○○從中和街二
      九二巷內，將車子開出並急停在我的面前，擋住我的去路，並強拉我與丁○○
      照像，我不從，乙○○徒手打我右手臂，又用手拉我，導致我右手臂受傷。」
      （見偵查卷第十四頁反面）、「當日晚上十點多，我朋友丁○○來找我，我下
      樓與羅某並走，羅要去開車，被告即開車出來，硬拉著我要與羅某照相：：：
      ，我要後退抵抗，被告拉我，我掙扎，被告有打我右手臂一下，我手臂瘀青。
      」（見偵查卷第三十頁反面）、「八十九年十二月十六日我在家裡看電視，丁○○打電話來說拿上網密碼與網址給我，當時我眼睛長針眼，我要到下面萊爾
      富買飲料，要結帳時發現丁○○在結帳，丁○○連同我的一起結帳，當時我與
      丁○○平行走在一起，沒有手牽手，丁○○後來上車要離去，我要到人人藥局
      買藥，沒想到被告從我家旁邊巷子開車出來擋在我前面，並抓住我的右上臂，
      然後要求我與丁○○一起合照，我不同意，當時我有喊救命，且被告徒手打我
      一下。」等語綦詳（見本院九十一年四月二十九日訊問筆錄第四頁）。核與證
      人丁○○於本院訊問時證述：「（問：當天為何遇到丙○○？）當天我要回新
      竹湖口，途中我拿電腦上網之密碼到北投，我快到北投時就打電話給丙○○，
      要他下來拿，我將車子停在他家樓下陽信銀行門口，因當時告訴人尚未下樓，
      我就到附近萊爾富買飲料，當我要結帳時，發現丙○○也在萊爾富內，因為上
      網密碼在我車上，我就與丙○○一起走路到我車子處，但尚未開車門，乙○○
      忽然從我後面開一部車衝出來，攔停在我車子的前面，乙○○從車上下來，就
      用右手抓住丙○○的右手，丙○○就跌倒，丙○○站起來後，乙○○又用右手
      打丙○○右手一下，當時我有制止，並要乙○○不要這樣子，後來丙○○要離
      開，被告就拿照相機照我的車子。」等語相符（見本院九十一年五月二十日訊
      問筆錄第三頁）。又告訴人丙○○因遭被告強拉右手臂，並徒手毆打右手臂一
      下，致其受有右上臂範圍約四×八公分之瘀青、腫脹及長約○．五公分之撕裂
      傷等情，亦有台北市立陽明醫院八十九年十二月十六日八九診字第二二九九號
      甲種診斷書一份在卷可稽，足見被告所辯上情顯係事後卸責之詞，不足採信，
      是被告於前揭時、地徒手傷害告訴人之事實，已堪認定。
    (二)至被告嗣於本院調查時雖辯稱：伊姊姊甲○○有在場目睹全部過程，可以證明
      伊未毆打告訴人丙○○云云；證人甲○○於本院訊問時亦附合被告辯詞而證述
      ：當晚被告自北投載伊回家，途經丙○○住處附近，伊在對向車道看見丁○○
      與丙○○在便利商店附近，就向被告說此情形，被告立即靠邊停車，並下車過
      馬路至對面去找丙○○，當時伊有下車並站在車旁看，被告沒有毆打丙○○，
      伊只有看到丙○○在撿鑰匙，沒有看到被告抓丙○○的手云云。然衡諸常情，
      被告與證人甲○○間乃係手足至親，已難免故意附合而為有利於被告之證言；
      況被告前於警訊及檢察官偵查時皆未提及其姊姊甲○○曾在場目睹全部過程乙
      節，嗣於本院調查時始請求傳喚證人甲○○到庭作證，證人甲○○是否在場目
      睹全部過程，實屬有疑。又證人甲○○果若有於現場見聞被告與告訴人之衝突
      經過，何以其於八十九年十二月十七日、同年十二月二十一日兩次警訊時，均
      無隻字片語提及其曾在場目睹被告與告訴人間發生衝突之經過，已與常情有悖
      ；且被告已自承有與告訴人發生拉扯之事實，然證人甲○○竟證述其未看見被
      告抓丙○○的手，僅看見丙○○在撿鑰匙云云，故其此部分證言顯與事實不符
      ，是證人甲○○於本院訊問時所證述之上開內容，是否屬實，已有疑問。另經
      本院隔離訊問被告與證人甲○○關於案發當時之情形，證人甲○○證述：事後
      被告回車上問伊要不要報警，因為他看到丁○○與丙○○很親密，伊說看你自
      己，伊就打電話給媽媽，媽媽就叫伊回去，當時被告就在車旁，後來伊就坐計
      程車回去找媽媽，伊離開時，被告還在車旁，嗣被告從警局打電話給伊說他們
      在警局，伊與媽媽就一起去警局云云。而被告則供稱：「：：：當時丙○○要
      跑，我就用手拉住丙○○，之後警察就來了，我就向警察說這個情況，警察就
      問我說是否要回派出所，我說好，我就與直接與警察回派出所，到派出所沒多
      久，丙○○與他父親就來了。」、「（問：當時你在與丁○○、丙○○交談時
      ，你姊姊在做什麼？）我沒有注意。」、「（問：當時你與丁○○、丙○○交
      談後直至回警局這段時間，是否有再到車上找你姊姊？）沒有。警察要我去警
      局，我就直接去開車去警局，沒有看到我姊姊在車上。」、「（問：你姊姊事
      後如何去警局？）我看見我姊姊牽著我母親到警局，我沒有打電話要我姊姊到
      警局。」云云（均見本院九十一年五月二十日訊問筆錄），經核被告與證人甲○○所述上開內容，既有相互矛盾之處，顯有瑕疵可指，是證人甲○○所證述
      其當時有在場目睹，被告並未毆打告訴人云云，應係事後迴護被告之詞，尚不
      足採，自不得遽此為有利於被告之認定。
    (三)綜核上開各節，被告所辯上情應係事後卸責之詞，委不足採，本件事證已臻明
      確，被告犯行洵堪認定，應依法論科。
二、核被告所為，係犯刑法第二百七十七條第一項之普通傷害罪。又本件係被告對家
    庭成員即告訴人故意實施身體上不法侵害之家庭暴力行為，且已成立刑法第二百
    七十七條之傷害罪，應屬家庭暴力防治法第二條第二項所稱之家庭暴力罪，併予
    敘明。原判決引用刑事訴訟法第四百四十九條第一項前段、第三項、第四百五十
    四條第二項，刑法第二百七十七條第一項、第四十二條第二項，罰金罰鍰提高標
    準條例第一條前段、第二條，逕以刑事簡易判決量處上訴人即被告罰金二千元，
    並諭知易服勞役之折算標準，其認事用法並無不當，量刑亦屬妥適，上訴人仍執
    上開辯詞否認犯罪，並指摘原判決不當，為無理由，應予駁回。
據上論斷，應依刑事訴訟法第四百五十五條之一第一項、第三項、第三百六十八條，
判決如主文。
本案經檢察官施慶堂到庭執行職務
中      華      民      國    九十一    年      七      月    二十三    日
                                  臺灣士林地方法院刑事第二庭
                                    審判長法  官  洪  英  花
                                          法  官  李  昆  霖
                                          法  官  陳  章  榮
右正本證明與原本無異。
本判決不得上訴。
                                          書記官  嚴  慧  萍
中      華      民      國    九十一    年      七      月    二十六    日
附錄本案論罪科刑法條全文：
刑法第二百七十七條第一項：
傷害人之身體或健康者，處三年以下有期徒刑，拘役或一千元以下罰金。
